【裁判字號】    88,自,438
【裁判日期】    900329
【裁判案由】    毀損等
【裁判全文】
臺灣板橋地方法院刑事裁定                       八十八年度自字第四三八號
    自  訴  人  甲○○
    被      告  乙○○
右列被告因毀損等案件，經自訴人提起自訴，本院裁定如左：
    主  文
自訴駁回。
    理  由
一、自訴意旨略以：被告乙○○係台北縣警察局板橋分局後埔派出所巡佐，於民國八
    十八年十月十日十六時三十分許，至台北縣板橋市○○○路○段八二號，自訴人
    所有之檳榔攤前向在場之店員謝安婷聲稱，於示範道路販賣檳榔並設落地廣告物
    於路邊，違反道路交通管理處罰條例第八十二條第一項第十款法令，應予舉發，
    並將代管落地廣告，自訴人之姪子周宏昇惟恐事態擴大出面緩頰，奈因少不經事
    ，不擅言詞而無法流暢表達配合之意，被告見狀凶性大發，當街持警棍將仍屬自
    訴人所有之落地廣告砸碎，並要求周宏昇向自訴人轉達：甲○○太白目、幹Ｘ娘
    ，隨即揚長而去。自訴人當時正於樓上小憩，一聽乙○○所言及目睹現場廣告碎
    片，疑因己方處理不當而於當日十七時三十分許至後埔派出所欲向被告解釋，以
    求息事寧人，豈料被告戾氣益加、仗勢欺人，當眾揚言：我警察不幹，也要搞死
    你，自訴人見此行為如同暴獸，心生畏怖，旋即匆匆離去。雖事隔多日，自訴人
    仍終日惶恐、寢食難安。因認被告涉有瀆職、毀損、恐嚇等罪嫌云云。
二、按法院或受命推事（法官）於自訴案件第一次審判期日前訊問及調查結果，如認
    為案件有刑事訴訟法第二百五十二條至第二百五十四條之情形者，得以裁定駁回
    其自訴，同法第三百二十六條第三項定有明文。
三、訊據被告堅詞否認上揭犯行，並辯稱：台北縣板橋市○○○路○段是其轄區，有
    人檢舉檳榔攤佔用騎樓，落地廣告物佔用道路，伊利用查戶口機會勸告他們收起
    來，在八十八年十月九日又前去勸告他們，只剩甲○○那家未收，伊說再不收就
    要依法告發，在八十八年十月十日會同二位同仁前去取締，當時只有賣檳榔小姐
    在，伊開罰單後，將落地廣告物沒收，當時伊等是開巡邏車去，落地廣告物太大
    ，乃將突出之處打掉，再放到行李箱內載回所裡，後來甲○○到所裡，還當眾罵
    伊等語。經查：（一）證人陳欽勝本院訊問中結證稱：板橋市○○○路是示範道
    路，禁止設攤，甲○○在板橋市○○○路○段八二號之騎樓設檳榔攤，將廣告物
    設置在路邊停車格內，八十八年十月十日十六時三十分許，伊和乙○○及另一幹
    部前往開單取締，並沒入廣告物，因廣告物較大，乙○○用警棍將廣告物上之紅
    燈要敲下來而敲破，沒有人故意砸廣告物，也沒有人說甲○○太白目及罵三字經
    等事；證人許峰彰結證稱：八十八年十月十日十七時三十分乃其值班，甲○○當
    日氣沖沖到所裡要找曾巡佐，當時曾巡佐出勤務不在所裡，伊請甲○○在值班台
    後面等，俟曾巡佐回來後，二人在值班台後面交談，甲○○當時比較氣憤，有大
    聲喧嘩，伊未曾聽到曾巡佐揚言「我警察不幹，也要搞死你」之言語。且依自訴
    人所提出之現場照片觀之，地上僅有零星三片極為細小之紅色碎片物，應係證人
    陳勝欽所指廣告物上之紅燈碎片，此外則無其他任何碎片，陳勝欽證稱因廣告物
    較大，被告以警棍欲將廣告物上之紅燈敲下來而敲破，無故意砸廣告物等語，自
    堪採信。由此可見，被告並無故意毀損廣告物及恐嚇之言語。（二）且查未經許
    可在道路設置石碑、廣告牌、綵坊或其他類似物者，該廣告牌得沒入之，道路交
    通管理處罰條例第八十二條第一項第八款、第二項定有明文。又查「沒入」之處
    分乃屬行政罰之一種，「沒入」處分發生財產權終局移轉之效果，因此在行政程
    序上即得將之銷燬。按台北縣板橋市○○○路乃示範道路，禁止設攤，自訴人於
    該路段經營檳榔攤，將落地廣告物設置於道路邊佔用道路，被告依法開單處罰及
    沒入廣告物，乃依法執行職務之行為，縱於沒入廣告物之過程施用強制力不慎毀
    損之，亦無職及毀損之問題，且被告亦無何恐嚇之言語，亦據證人許峰彰結證
    在卷。自訴人聲稱有錄影帶可佐，惟經本院定期勘驗錄影帶，自訴人並未依指定
    時日提出錄影帶勘驗，其前揭指述顯不足採，應認被告罪嫌不足，依照首揭說明
    ，本件自訴應予駁回。
據上論斷，應依刑事訴訟法第三百二十六條第三項、第二百五十二條第十款，裁定如
主文。
中      華      民      國      九十      年      三    月    二十九    日
                              臺灣板橋地方法院刑事第一庭
                                  法  官  毛崑山
右正本證明與原本無異
如不服本裁定應於送達後五日內向本院提出抗告狀
                                  書記官  章宏萱
中      華      民      國      九十      年      三    月     三十     日


司法院資訊處製作；財團法人民間司法改革基金會備份。
